【裁判字號】    99,審訴,1609
【裁判日期】    990706
【裁判案由】    毒品危害防制條例
【裁判全文】
臺灣高雄地方法院刑事判決            99年度審訴字第1609號
公  訴  人  臺灣高雄地方法院檢察署檢察官
被      告  乙○○
上列被告因毒品危害防制條例案件，經檢察官提起公訴（99年度
毒偵字第2431號）後，嗣因被告就被訴事實為有罪之陳述，本院
依簡式審判程序審理，判決如下：
    主  文
乙○○施用第一級毒品，累犯，處有期徒刑拾月。又施用第二級
毒品，累犯，處有期徒刑伍月，扣案之第二級毒品甲基安非他命
壹包（含袋，驗後淨重零點貳伍柒公克）沒收銷燬。應執行有期
徒刑壹年壹月，第二級毒品甲基安非他命壹包（含袋，驗後淨重
零點貳伍柒公克）沒收銷燬。
    事  實  及  理  由
一、犯罪事實：
    乙○○前因施用毒品案件，經本院以95年度毒聲字第807 號
    裁定送觀察、勒戒後，因認有繼續施用之傾向，再經本院以
    95年度毒聲字第1501號裁定令入戒治處所施以強制戒治，於
    民國96年7 月2 日停止處分出所而執行完畢，並經臺灣高雄
    地方法院檢察署檢察官以96年度戒毒偵字第249 號不起訴處
    分確定。另前因肅清煙毒條例案件，經臺灣高等法院高雄
    分院（以下稱「雄高分院」）以86年度上訴字第61號判處有
    期徒刑3 年2 月確定；又因賭博、偽造文書案件，分別
    經本院以87年度易緝字第324 號、88年度易字第4802號判處
    有期徒刑4 月、5 月確定，前開案件經接續執行，於89年11
    月6 日假釋出監；另因懲治盜匪條例案件，經雄高分院以
    89年度上更二字第332 號判處有期徒刑7 年確定，與第案
    件經裁定定應執行有期徒刑10年確定，於90年5 月9 日入監
    執行，於92年9 月10日假釋出監，嗣經撤銷假釋，復經減刑
    後（第案件減為有期徒刑1 年7 月），應執行殘刑2 年4
    月又19日，於98年9 月21日縮短刑期執行完畢。於前開強制
    戒治執行完畢釋放後5 年內，復基於施用第一級毒品海洛因
    之犯意，於99年3 月22日晚上某時，在高雄市苓雅區某公廁
    內，以將第一級毒品海洛因摻入香菸內，點火燒烤吸食其煙
    霧之方式，施用第一級毒品海洛因1 次；另基於施用第二級
    毒品甲基安非他命之犯意，於99年3 月24日13時10分許，在
    其位於高雄市○○區○○街6 巷49號住處，以將第二級毒品
    甲基安非他命置於鋁箔紙，點火燒烤吸食其煙霧之方式，施
    用第二級毒品甲基安非他命1 次。嗣於99年3 月24日13時20
    分許，在高雄市○○區○○街19號前，因形跡可疑為警盤查
    ，心生恐慌將握於左手之第二級毒品甲基安非他命1 包（含
    袋，驗後淨重0.257 公克）丟棄在地，為警當場扣得，經採
    其尿液送驗後，檢驗結果呈可待因、嗎啡及安非他命、甲基
    安非他命陽性反應。
二、證據：
    被告乙○○於本院審理時之自白，高雄市政府警察局苓雅分
    局偵辦毒品案件嫌疑人尿液採證尿液對照表（代碼：F99144
    ）、高雄市立凱旋醫院99年4 月15日濫用藥物尿液檢驗報告
    、高雄醫學大學附設中和紀念醫院99年5 月25日（報告編號
    ：0000-000）檢驗報告各1 紙，高雄市政府警察局苓雅分局
    搜索、扣押筆錄暨扣押物品目錄表1 份，扣案之第二級毒品
    甲基安非他命1 包（含袋，驗後淨重0.257 公克），臺灣高
    等法院被告前案紀錄表。
三、核被告上開所為，分別係犯毒品危害防制條例第10條第1 項
    、第2 項之施用第一、二級毒品罪。其持有第一級毒品海洛
    因、第二級毒品甲基安非他命之低度行為，分別為施用之高
    度行為吸收，均不另論罪。被告所犯上開2 罪，犯意各別，
    行為互殊，應予分論併罰。被告有如前開犯罪科刑及執行紀
    錄，此有臺灣高等法院被告前案紀錄表1 份在卷可稽，其前
    受徒刑之執行完畢後，5 年以內分別故意再犯本件有期徒刑
    以上之2 罪，均為累犯，應依刑法第47條第1 項之規定，各
    加重其刑。爰審酌被告前經強制戒治及刑罰執行後，仍未能
    徹底戒絕毒品，復再犯本件施用毒品罪，顯見其自制力不足
    ，無法擺脫毒品，惟念所犯施用毒品罪乃屬戕害自身身心健
    康行為，尚未對他人造成實害，其行為本身對社會所造成之
    危害並非直接，反社會性之程度應屬較低，且其犯後已坦認
    犯行等一切情狀，分別量處如主文所示之刑及定應執行刑。
    扣案之晶體1 包，經送驗結果，確呈第二級毒品甲基安非他
    命陽性反應（含袋，驗後淨重0.257 公克），有高雄醫學大
    學附設中和紀念醫院99年5 月25日（報告編號：0000-000）
    檢驗報告在卷足參，屬查獲之毒品，且該包裝袋與其內毒品
    難以析離，亦無析離實益，應將之同視為第二級毒品，不問
    屬於犯人與否，爰依毒品危害防制條例第18條第1 項前段規
    定沒收銷燬之。至鑑驗耗損之毒品，既已滅失，毋庸宣告沒
    收銷燬之，附此敘明。
據上論斷，應依刑事訴訟法第273 條之1 第1 項、第299 條第1
項前段、第310 條之2 、第454 條第1 項，毒品危害防制條例第
10條第1 項、第2 項、第18條第1 項前段，刑法第11條、第47條
第1 項、第51條第5 款，判決如主文。
本案經檢察官甲○○到庭執行職務。
中    華    民    國    99    年    7     月    6     日
                  刑事第十庭  法  官  顏銀秋
以上正本證明與原本無異。
如不服本判決應於收受送達後10日內向本院提出上訴書狀，並應
敘述具體理由；如未敘述上訴理由者，應於上訴期間屆滿後20日
內向本院補提理由書（均須按他造當事人之人數附繕本）「切勿
逕送上級法院」。
中    華    民    國    99    年    7     月    6     日
                              書記官  林豐富
附錄論罪科刑法條
毒品危害防制條例第10條（施用毒品罪）
施用第一級毒品者，處6月以上5年以下有期徒刑。
施用第二級毒品者，處3年以下有期徒刑。

司法院資訊處製作；財團法人民間司法改革基金會備份。
